【裁判字號】    91,訴,2696
【裁判日期】    920305
【裁判案由】    違反槍砲彈藥刀械管制條例
【裁判全文】
臺灣臺中地方法院刑事判決                        九十一年度訴字第二六九六號
    公  訴  人  臺灣臺中地方法院檢察署檢察官
    被      告  戊○○
                庚○○
                丁○○
    共      同
    指定辯護人  本院公設辯護人  辛○○
右列被告等因違反槍砲彈藥刀械管制條例案件，經檢察官提起公訴（九十一年度偵字
第一八三六六號），本院判決如左：
    主  文
戊○○共同未經許可，販賣其他可發射金屬或子彈具有殺傷力之玩具手槍，處有期徒
刑參年，併科罰金新臺幣壹拾伍萬元，罰金如易服勞役，以銀元參佰元即新臺幣玖佰
元折算壹日。扣案如附表壹編號一至十八所示之工具、組成零件及原料，如附表貳所
示之工具、組成零件及原料，及如附表參編號壹所示之改造玩具手槍（含彈匣、槍枝
管制編號：0000000000號）壹把，均沒收；又未經許可，寄藏其他可發射
金屬或子彈具有殺傷力之玩具手槍，處有期徒刑玖月，併科罰金新臺幣陸萬元，罰金
如易服勞役，以銀元參佰元即新臺幣玖佰元折算壹日。扣案如附表肆編號壹所示之改
造玩具手槍（均含彈匣、槍枝管制編號：0000000000號、0000000
000號）貳把，均沒收；應執行有期徒刑參年捌月，併科罰金新臺幣貳拾萬元，罰
金如易服勞役，以罰金總額與陸個月之日數比例折算。扣案如附表壹編號一至十八所
示之工具、組成零件及原料，如附表貳所示之工具、組成零件及原料，如附表參編號
壹所示之改造玩具手槍（含彈匣、槍枝管制編號：0000000000號）壹把，
及如附表肆編號壹所示之改造玩具手槍（均含彈匣、槍枝管制編號：0000000
000號、0000000000號）貳把，均沒收。
庚○○共同未經許可，販賣其他可發射金屬或子彈具有殺傷力之玩具手槍，處有期徒
刑貳年捌月，併科罰金新臺幣壹拾伍萬元，罰金如易服勞役，以銀元參佰元即新臺幣
玖佰元折算壹日。扣案如附表壹編號一至十八所示之工具、組成零件及原料，如附表
貳所示之工具、組成零件及原料，及如附表參編號壹所示之改造玩具手槍（含彈匣、
槍枝管制編號：0000000000號）壹把，均沒收。
丁○○未經許可，持有其他可發射金屬或子彈具有殺傷力之玩具手槍，處有期徒刑壹
年陸月，併科罰金新臺幣陸萬元，罰金如易服勞役，以銀元參佰元即新臺幣玖佰元折
算壹日；緩刑肆年。扣案如附表參編號壹所示之改造玩具手槍（含彈匣、槍枝管制編
號：0000000000號）壹把，沒收。
    事  實
一、(1)、戊○○與庚○○共同基於未經許可，持有、製造其他可發射金屬或子彈具有
    殺傷力之改造玩具手槍及具有殺傷力之改造子彈之犯意聯絡，先由戊○○負責出
    資，於民國九十年年底，在臺中市某二手貨市場，向姓名年籍均不詳之成年男子
    ，以新臺幣（下同）二百元之代價，購得如附表一編號二十所示之具有殺傷力之
    制式九○手槍子彈一顆。復自該時起，由戊○○未經許可，持有該顆制式九○手
    槍子彈，供日後其等共同製造具有殺傷力之改造子彈時，觀摩學習之用。又於九
    十一年二月間，再由戊○○負責出資，陸續在臺中縣豐原市不詳之五金商行，以
    每把六千元之代價，購得一把未具有殺傷力之玩具手槍，及以不詳之代價，購得
    如附表一、二所示之改造玩具手槍及子彈之工具、組成零件及原料。隨由庚○○
    負責無償提供伊臺中縣豐原市○○路二五八巷八一弄三六之一號及同弄四十之一
    號等二處所，作為其等共同製造其他可發射金屬或子彈具有殺傷力之改造玩具手
    槍及具有殺傷力之改造子彈之場所。二人旋以由戊○○負責操作鑽床，鑽通槍管
    ，再以砂輪機將銅條磨成彈頭形狀，加填喜得丁火藥組合彈頭與金屬彈殼，由庚○○負責洗清彈殼之油污之分工方式，未經許可，共同製造如附表三編號一所示
    之其他可發射金屬或子彈具有殺傷力之改造玩具手槍（含彈匣、槍枝管制編號：
    0000000000號）一把，及具有殺傷力之改造子彈共計一百三十三顆（
    如附表一編號十四所示之四十六顆加上附表三編號二所示之九顆，再加上如附表
    四編號二所示之七十八顆），並自該時起，未經許可，由戊○○負責持有該把其
    他可發射金屬或子彈具有殺傷力之改造玩具手槍，及該等具有殺傷力之改造子彈
    ，伺機將之販售予他人。
(2)、隨於九十一年九月八日，戊○○與庚○○共同基於未經許可，販賣、持有可發射
    金屬或子彈具有殺傷力之改造玩具手槍及具有殺傷力之改造子彈之犯意聯絡，由
    戊○○負責提供其所有上開其等所共同製造如附表三編號一所示之具有殺傷力改
    造玩具手槍（含彈匣）一把，及如附表三編號二所示之具有殺傷力之改造子彈九
    顆，由庚○○負責從中媒介，以此分工方式，共同將上開改造玩具手槍及改造子
    彈，以三萬七千元之代價，販售予丁○○，憑資牟利。並由庚○○負責持上開改
    造玩具手槍及改造子彈，前往臺中縣豐原市○○路五十八巷巷口，交付予丁○○
    ，同時由丁○○交付現金三萬七千元予庚○○，由伊攜回轉交予戊○○。戊○○
    取得該三萬七千元之販賣所得後，旋將其中二千元，交付予庚○○，作為報酬。
(3)、丁○○基於未經許可，持有其他可發射金屬或子彈具有殺傷力之改造玩具手槍及
    具有殺傷力之改造子彈之犯意，乃自九十一年九月八日，購得上開改造玩具手槍
    及改造子彈時起，未經許可，持有如附表三編號一所示之其他可發射金屬或子彈
    具有殺傷力之改造玩具手槍（含彈匣）一把，及如附表三編號二所示之具有殺傷
    力之改造子彈九顆。
(4)、迄至九十一年九月十八日下午六時四十分許，為警持本院核發之搜索票，在臺中
    市○○區○○路一段一四五巷一一七號八樓住處查獲戊○○，並扣得戊○○所有
    如附表一編號一至十八所示之供與庚○○共同製造改造玩具手槍與改造子彈所用
    之工具、組成零件及原料，如附表一編號二十所示之具有殺傷力之制式九○手槍
    子彈一顆（業經試射完畢），及如附表一編號二一所示之具有殺傷力之改造子彈
    四十六顆（業均經試射完畢）。另依戊○○之自白供述，於同日晚上八時十五分
    許，為警在臺中縣豐原市○○路二五八巷八一弄三六號之一及同弄四十之一號等
    二處所，查獲庚○○，並扣得戊○○所有如附表二所示之供與庚○○共同製造改
    造玩具手槍及改造子彈所用之工具、組成零件及原料。復依庚○○之自白供述，
    於同日晚上九時三十分許，為警在臺中縣豐原市○○路五八巷四七弄一號，查獲
    丁○○，並扣得丁○○所持有如附表三編號一所示之其他可發射金屬或子彈具有
    殺傷力之改造玩具手槍（含彈匣）一把，及如附表三編號二所示之具有殺傷力之
    改造子彈九顆（業均經試射完畢）。嗣依戊○○之自白供述，於九十一年十月二
    日下午三時二十五分許，由臺中縣警察局豐原分局員警借提在押之戊○○外出至
    臺中市○○區○○路四六○號對面舊北福德正神萬應公廟後方香蕉樹下，扣得戊○○所持有如附表四編號二所示之具有殺傷力之改造子彈七十八顆（業均經試射
    完畢）。
二、戊○○另基於未經許可，寄藏、持有其他可發射金屬或子彈具有殺傷力之改造玩
    具手槍之犯意，於九十一年六月底，在臺中縣豐原市○○路之國立豐原高級中學
    前，受甲○○（涉嫌違反槍砲彈藥刀械管制條例部分，另案由公訴人偵查中）之
    委託，未經許可，收受寄藏由甲○○所交付之如附表四編號一所示之具有殺傷力
    之改造玩具手槍（均含彈匣、槍枝管制編號：0000000000號、000
    0000000號）二把。旋未經許可，將之持有、藏置在臺中市○○區○○路
    四六○號對面舊北福德正神萬應公廟後方香蕉樹下。嗣經戊○○在其上開未經許
    可，寄藏、持有其他可發射金屬或子彈之改造玩具手槍之犯行遭發覺前，即向承
    辦員警自首，而接受裁判。嗣於九十一年十月二日下午三時二十五分許，由臺中
    縣警察局豐原分局員警借提在押之戊○○外出至上開地點，扣得戊○○所報繳其
    所寄藏、持有之如附表四編號一所示之其他可發射金屬或子彈具有殺傷力之改造
    玩具手槍（含彈匣）二把。
三、案經內政部警政署刑事警察局移送臺灣臺中地方法院檢察署檢察官偵查起訴。
    理  由
一、(1)、、訊據被告戊○○、庚○○二人對於：曾於右揭時地，以上開分工方式，
    未經許可，共同製造上開其他可發射金屬或子彈具有殺傷力之改造玩具手槍一把
    ，及具有殺傷力之改造子彈共計一百三十三顆。復未經許可，以上開分工方式，
    共同將該把其他可發射金屬或子彈具有殺傷力之玩具手槍及具有殺傷力之改造子
    彈九顆，販賣交付予被告丁○○。嗣先後為警查獲，並分別扣得上開證物之事實
    ，坦承不諱。、訊據被告丁○○對於：曾於右揭時地，以上開代價，向被告庚○○購得上開其他可發射金屬或子彈具有殺傷力之改造玩具手槍一把，及具有殺
    傷力之改造子彈九顆，復未經許可，無故持有該等改造玩具手槍及改造子彈，迄
    於右揭時地，為警查獲，並扣得上開證物之事實，坦承不諱。、訊據被告戊○○對於：曾於右揭時地，受案外人甲○○之委託，未經許可，寄藏上開其他可發
    射金屬或子彈具有殺傷力之改造玩具手槍二把。嗣為警查獲，並扣得上開證物之
    事實，坦承不諱。
(2)、被告等之上開自白互核相符，且核與證人即被告庚○○之兄己○○、證人即被告
    戊○○之女友陳惠婷二人分別於警詢及偵查中之證述相符，並有搜索扣押筆錄四
    紙，照片三十幀在卷可稽，復有如附表一、二、三、四所示之改造玩具手槍、改
    造子彈、制式子彈、制式子彈彈殼，及供製造改造子彈之工具、組成零件及原料
    扣案可資佐證。
(3)、又上開扣案之改造玩具手槍、改造子彈、制式子彈、工具、組成零件及原料，經
    送內政部警政署刑事警察局鑑驗結果：、如附表一編號二十所示之制式九○手
    槍子彈一顆，係口徑九ｍｍ之制式子彈，可擊發，認具有殺傷力；、如附表一
    編號二一所示之改造子彈四十六顆，均係由土造金屬彈殼加裝直徑約８．７ｍｍ
    至８．９ｍｍ金屬彈頭而成之土造子彈，均可擊發，認均具有殺傷力；、如附
    表三編號二所示之改造子彈九顆，均係由土造金屬彈殼加裝直徑８．９ｍｍ金屬
    彈頭而成之土造子彈，均可擊發，認均具有殺傷力；、如附表三編號一所示之
    改造玩具手槍（槍枝管制編號：0000000000號）一把，係仿義大利Ｂ
    ＥＲＥＴＴＡ廠製九ｍｍｓｈｏｒｔ半自動型手槍製造之玩具手槍，換裝土造金
    屬槍管而成之改造手槍，機械性能良好，可擊發適用之子彈，認具有殺傷力；
    、如附表四編號一所示之改造玩具手槍二把（槍枝管制編號：00000000
    00號、0000000000號），係仿德國ＳＩＧ  ＳＡＵＥＲ廠製Ｐ二二
    ○型半自動手槍製造之玩具手槍換裝土造金屬槍管及槍機而成之改造手槍，機械
    性能良好，可擊發適用之子彈，認均具有殺傷力；、如附表四編號二所示之改
    造子彈七十八顆，均係由土造金屬彈殼加裝直徑約９ｍｍ土造金屬彈頭而成之土
    造子彈，均可擊發，認均具有殺傷力；、如附表一編號一至十八及如附表二所
    示之工具、組成零件及原料，分別係屬供製造其他可發射金屬或子彈具有殺傷力
    之改造玩具手槍及具有殺傷力之改造子彈所用之工具、組成零件及原料等情，有
    內政部警政署刑事警察局九十一年十一月十一日刑鑑字第○九一○二七○七○○
    號、九十一年十一月七日刑鑑字第○九一○二七九九六五號槍彈鑑定書各一紙，
    該局九十一年十月十五日刑鑑字第○九一○二七六四二一號、九十一年十一月二
    十日刑鑑字第○九一○二九○三六三號、九十一年十二月二日刑偵五字第○九一
    ○三二二○四三號鑑驗通知書各一紙，及該局九十二年一月十六日刑鑑字第○九
    一○三三三○四六號函一紙分附於偵查卷及本院卷可稽。
(4)、綜上所述，被告等上開自白均應與事實相符，是本件事證明確，被告等犯行均已
    堪認定。
二、(1)、、核被告戊○○所為，係違反槍砲彈藥刀械管制條例第十二條第四項未經
    許可，持有（制式）子彈罪、同條例第十一條第一項未經許可，製造其他可發射
    金屬或子彈具有殺傷力之改造玩具手槍罪、同條例第十一條第一項未經許可，販
    賣其他可發射金屬或子彈具有殺傷力之改造玩具手槍罪、同條例第十二條第一項
    未經許可，製造（改造）子彈罪、同條例第十二條第一項未經許可，販賣（改造
    ）子彈罪，及同條例第十二條第四項未經許可，寄藏其他可發射金屬或子彈具有
    殺傷力之改造玩具手槍罪。、核被告庚○○所為，係違反槍砲彈藥刀械管制條
    例第十二條第四項未經許可，持有（制式）子彈罪、同條例第十一條第一項未經
    許可製造其他可發射金屬或子彈具有殺傷力之改造玩具手槍罪、同條例第十一條
    第一項未經許可，販賣其他可發射金屬或子彈具有殺傷力之改造玩具手槍罪、同
    條例第十二條第一項未經許可，製造（改造）子彈罪，及同條例第十二條第一項
    未經許可，販賣（改造）子彈罪。、核被告丁○○所為，係違反槍砲彈藥刀械
    管制條例第十一條第四項未經許可，持有其他可發射金屬或子彈具有殺傷力之改
    造玩具手槍罪與同條例第十二條第四項未經許可，持有（改造）子彈罪。、被
    告戊○○、庚○○二人就上開違反槍砲彈藥刀械管制條例第十二條第四項未經許
    可，持有（制式）子彈罪、同條例第十一條第一項未經許可，製造其他可發射金
    屬或子彈具有殺傷力之改造玩具手槍罪、同條例第十一條第一項未經許可，販賣
    其他可發射金屬或子彈具有殺傷力之改造玩具手槍罪、同條例第十二條第一項未
    經許可，製造（改造）子彈罪，及同條例第十二條第一項未經許可，販賣（改造
    ）子彈罪等五罪，具有犯意之聯絡及行為之分擔，均為共同正犯。其等先後多次
    未經許可，共同製造（改造）子彈之行為，時間密接，觸犯構成要件相同之罪，
    為接續犯，應包括論以未經許可，製造（改造）子彈一罪。其等所共犯未經許可
    ，持有其他可發射金屬或子彈具有殺傷力之改造玩具手槍及未經許可，持有（改
    造）子彈之低度行為，業分別為其等所共犯未經許可，製造、販賣其他可發射金
    屬或子彈具有殺傷力之改造玩具手槍及未經許可，製造、販賣（改造）子彈之高
    度行為所吸收，均不另論罪。又其等二人所共為之未經許可，持有其他可發射金
    屬或子彈具有殺傷力之改造玩具手槍之主要組成零件，及未經許可，持有（改造
    ）子彈之主要組成零件之犯行，乃分別為其等所共犯之未經許可，製造其他可發
    射金屬或子彈具有殺傷力之改造玩具手槍罪，及未經許可，製造（改造）子彈罪
    之部分行為，亦均不另論罪。其等持有上開制式九○手槍子彈，係為供其等共同
    製造（改造）子彈時，觀摩學習之用，故其等所共犯之末經許可，持有（制式）
    子彈罪，與未經許可，製造（改造）子彈罪間，應具有方法、結果之牽連關係，
    為牽連犯，應依刑法第五十五條規定，論以較重之未經許可，製造（改造）子彈
    罪一罪。其等共同以一製造行為，同時獨犯未經許可，製造其他可發射金屬或子
    彈具有殺傷力之改造玩具手槍罪與末經許可，製造（改造）子彈罪等二罪名，及
    共同以一販賣行為，同時觸犯未經許可，販賣其他可發射金屬或子彈具有殺傷力
    之改造玩具手槍罪與末經許可，販賣（改造）子彈罪等二罪名，均為想像競合犯
    ，應依刑法第五十五條規定，分別論以較重之未經許可，製造其他可發射金屬或
    子彈具有殺傷力之改造玩具手槍罪一罪及末經許可，販賣其他可發射金屬或子彈
    具有殺傷力之改造玩具手槍罪一罪。又其等所共犯之未經許可，製造其他可發射
    金屬或子彈具有殺傷力之改造玩具手槍罪與未經許可，販賣其他可發射金屬或子
    彈具有殺傷力之改造玩具手槍罪間，具有方法、結果之牽連關係，為牽連犯，應
    依刑法第五十五條規定，論以輕節較重之未經許可，販賣其他可發射金屬或子彈
    具有殺傷力之改造玩具手槍罪一罪。公訴人漏未斟酌其等係為共同販賣上開改造
    玩具手槍及改造子彈，始共同製造上開改造玩具手槍及改造子彈，而認其等所共
    犯上開二罪，係以未經許可，製造其他可發射金屬或子彈具有殺傷力之改造玩具
    手槍罪之情節較重，尚有未洽。被告庚○○與被告戊○○所共犯之未經許可，持
    有（制式）子彈犯行部分，已由公訴人記載於起訴書之犯罪事實欄一（一）內，
    伊所犯該部分犯行，自應視為業經起訴。、被告戊○○所犯未經許可，持有其
    他可發射金屬或子彈具有殺傷力之改造玩具手槍之低度行為，業為其所犯未經許
    可，寄藏其他可發射金屬或子彈具有殺傷力之改造玩具手槍之高度行為所吸收，
    不另論罪。其所犯未經許可，販賣其他可發射金屬或子彈具有殺傷力之改造玩具
    手槍罪與未經許可，寄藏其他可發射金屬或子彈具有殺傷力之改造玩具手槍罪間
    ，罪名有異，犯意各別，行為互殊，應予分論併罰。、被告丁○○以一持有行
    為，同時觸犯未經許可，持有其他可發射金屬或子彈具有殺傷力之改造玩具手槍
    罪與未經許可，持有（改造）子彈罪等二罪名，為想像競合犯，應依刑法第五十
    五條規定，論以較重之未經許可，持有其他可發射金屬或子彈具有殺傷力之改造
    玩具手槍罪一罪，公訴人漏未斟此，誤認被告丁○○所犯上開二罪間，具有方法
    、結果之牽連關係，為牽連犯，尚有未洽。、被告戊○○、庚○○二人於偵查
    中均已自白，並主動供述其等所持有之全部制式子彈，及所製造、販賣之全部改
    造玩具手槍及改造子彈之來源及去向，因而查獲上開制式子彈、改造玩具手槍及
    改造子彈，應依槍砲彈藥刀械管制條例第十八條第四項前段規定，減輕其刑。
    、被告戊○○在其未經許可，寄藏其他可發射金屬或子彈具有殺傷力之改造玩
    具手槍之犯行，未經該管公務員發覺前，即向承辦員警自首，而接受裁判，並報
    繳其所寄藏持有之上開改造玩具手槍，應依同該條例第十八條第一項前段規定，
    減輕其刑。
(2)、、爰審酌：被告等均正值青壯，被告戊○○國中畢業，被告庚○○國小畢業，
    被告丁○○國中畢業，其等犯罪手段雖屬平和，但所為均已嚴重破壞社會治安。
    由被告戊○○負責出資及實際製造上開改造玩具手槍及改造子彈，由被告庚○○
    負責提供上開場所，及協助被告戊○○製造上開改造玩具手槍及改造子彈。其等
    所製造、販賣之改造玩具手槍及改造子彈之數量，尚非屬大量。由被告庚○○負
    責居間媒介被告丁○○向被告戊○○，購買上開改造玩具手槍及改造子彈。被告
    丁○○所持有上開改造玩具手槍及改造子彈之數量，並非屬大量，且時間尚短，
    即為警查獲。被告戊○○販賣上開改造玩具手槍及改造子彈之實際犯罪所得為三
    萬五千元，被告庚○○販賣上開改造玩具手槍及改造子彈之實際犯罪所得為二千
    元，暨犯罪後均坦承犯行，態度良好等一切情狀，各量處如主文所示之刑，及諭
    知罰金部分，如易服勞役之折算標準，併就被告戊○○部分，定其應執行之刑。
    、被告丁○○前未曾受有期徒刑以上刑之宣告，有臺灣臺中地方法院檢察署刑
    案資料查註紀錄表、臺灣高等法院被告全國前案紀錄表各一紙在卷可按，犯罪後
坦承犯行，深具悔意，本院認經此偵、審程序之教訓，當知所警惕，而信無再犯
    之虞，所宣告之刑以暫不執行為適當，併予宣告緩刑四年，以啟自新。
(3)、、扣案如附表三編號一所示之改造玩具手槍一把，及如附表四編號一所示之改
    造玩具手槍二把，核屬違禁物，應依刑法第三十八條第一項第一款規定，予以宣
    告沒收。如附表一編號一至十八所示之工具、組成零件及原料，及如附表二所示
    之工具、組成零件及原料，均係被告戊○○所有，且供其與被告庚○○共同製造
    上開改造玩具手槍及改造子彈所用等情，業據其等供承在卷，應依刑法第三十八
    條第一項第二款規定，予以宣告沒收。、至扣案之如附表一編號二十所示之制
    式九○手槍子彈一顆，如附表一編號二一所示之改造子彈四十六顆、如附表三編
    號二所示之改造子彈九顆，及如附表四編號二所示之改造子彈七十南顆，業均經
    試射完畢，而已非屬違禁物，爰不予以宣告沒收。另扣案之如附表一編號十九所
    示之制式九○手槍子彈彈殼一顆，及如附表一編號二一所示之不具有殺傷力之改
    造子彈四顆，如附表三編號二所示之不具有殺傷力之改造子彈一顆，及如附表四
    編號二所示之不具有殺傷力之改造子彈二顆，因核均非屬違禁物，亦不予以宣告
    沒收。
三、(1)、公訴意旨另以：被告戊○○與案外人丙○○（另案由公訴人偵查中）共同基
    於未經許可，販賣其他可發射金屬或子彈具有殺傷力之改造玩具手槍及具有殺傷
    力之改造子彈之犯意聯絡，於九十一年四月中旬，由被告負責提供改造玩具手槍
    及改造子彈，由案外人丙○○負責居間媒介，以每把改造玩具手槍（附贈十顆改
    造子彈）三萬七千元之代價，共同未經許可，販售二把改造玩具手槍（各附贈十
    顆改造子彈）予姓名年籍均不詳之成年人。因認被告戊○○涉有違反槍砲彈藥刀
    械管制條例第十一條第一項未經許可，販賣其他可發射金屬或子彈具有殺傷力之
    改造玩具手槍與同條例第十二條第一項未經許可，販賣（改造）子彈等罪嫌云云
    。
(2)、公訴人認被告戊○○有上開犯行，無非係以被告戊○○於警詢及偵查中之自白，
    及有如附表一、二、三、四所示之證物扣案可資佐證等情為據。
(3)、訊據被告戊○○對於：曾於時地，未經許可，與案外人丙○○共同販賣上開改造
    玩具手槍二把（各附贈十顆改造子彈）予姓名年籍均不詳之人之事實，坦承不諱
    。
(4)、經查：、按被告之自白，不得作為有罪判決之唯一證據，仍應調查其他必要之
    證據，以察其是否與事實相符，刑事訴訟法第一百五十六條第二項定有明文。
    、證人丙○○於警詢及偵查中，並未經傳訊。嗣經本院依法傳喚，亦未到庭證述
    ，復經本院囑託臺灣南投地方法院檢察署檢察官派警拘提，亦無法拘獲，有本院
    送達證書、該署九十二年一月三十日（九二）投檢榮紀賢字第一九九○號函各一
    紙在卷可按。、被告戊○○上開自白所稱之改造玩具手槍及改造子彈，並未據
    扣案，故該等改造玩具手槍及改造子彈是否均具有殺傷力，並無從證明。至如附
    表一、二、三、四所示之扣案證物，應僅得作為被告戊○○前揭經本院論罪科刑
    部分犯行之證據，尚無從直接據為被告戊○○上開自白之補強證據。、此外，
    本院復查無其他積極確切之證據，足以證明被告戊○○確有公訴人所指上開犯行
    ，自難徒以被告戊○○上開自白之唯一證據，即率認被告戊○○確有公訴人所指
    上開犯行。、茲公訴人係認被告戊○○所涉犯上開犯行部分與其前揭經本院論
    罪科刑之未經許可，販賣其他可發射金屬或子彈具有殺傷力之改造玩具手槍罪與
    未經許可，販賣（改造）子彈罪間，分別具有連續犯之裁判上一罪關係，本院爰
    就被告戊○○上開犯行部分，不另為無罪之諭知。
四、(1)、公訴意旨復以：被告戊○○另基於未經許可，寄藏具有殺傷力之改造子彈之
    犯意，於九十一年六月底，在臺中縣豐原市○○路之國立豐原高級中學前，受案
    外人甲○○之委託，未經許可，收受寄藏由甲○○所交付之如附表四編號二所示
    之具有殺傷力之改造子彈七十八顆。旋將之持有、藏置在臺中市○○區○○路四
    六○號對面舊北福德正神萬應公廟後方香蕉樹下。迄於九十一年十月二日下午三
    時二十五分許，始由臺中縣警察局豐原分局員警借提戊○○外出至上開地點，扣
    得上開改造子彈。而認被告戊○○涉有違反槍砲彈藥刀械管制條例第十二條第四
    項末經許可，寄藏（改造）子彈罪嫌云云。
(2)、公訴人認被告戊○○有上開犯行，無非係以：如附表四編號二所示之具有殺傷力
    之改造子彈七十八顆，係與案外人甲○○委託被告寄藏之如附表四編號一所示之
    其他可發射金屬或子彈具有殺傷力之改造玩具手槍二把，同時於右揭時地，為警
    查獲等情為據。
(3)、訊據被告戊○○堅詞否認有上開犯行，辯稱：上開改造子彈係於右揭時地，由其
    與被告庚○○共同製造，再由其將之與案外人甲○○所委託寄藏之如附表四編號
    一所示之改造玩具手槍，一併藏置在上開地點，嗣由其帶領員警前往查獲等語。
(4)、經查：、如附表四編號一所示之改造玩具手槍二把，係由被告戊○○在其犯罪
    未經發覺前，向承辦員警自首，並帶領員警前往上開地點查獲。而被告戊○○既
    已坦承：犯有較重之未經許可，寄藏其他可發射金屬或子彈具有殺傷力之改造玩
    具手槍罪，衡情其尚無否認：另犯有從一重處斷之較輕部分之未經許可，寄藏（
    改造）子彈罪之實益與必要。、況由被告戊○○係供承：其係因犯較末經許可
    ，寄藏（改造）子彈罪更重之未經許可，製造（改造）子彈罪，而持有該等（改
    造）子彈，益徵被告戊○○上開所辯，應非虛構之詞，堪值採信。、此外，本
    院復查無其他積極確切之證據，足以證明被告戊○○確有公訴人所指上開犯行。
    茲公訴人係認被告戊○○所涉犯上開犯行部分與其前揭經本院論罪科刑之未經許
    可，寄藏其他可發射金屬或子彈具有殺傷力之改造玩具手槍罪犯行間，具有想像
    競合犯之裁判上一罪關係，本院爰就被告戊○○上開犯行部分，不另為無罪之諭
    知。
五、(1)、臺灣南投地方法院檢察署檢察官以九十年度偵字第四四四七號移送併案審理
    意旨略以：被告戊○○於九十年六月中旬，在臺中縣豐原市與后里鄉交界之后豐
    大橋下，發現由不詳之人遺置在該處，暫離本人所持有之其他可發射金屬或子彈
    具有殺傷力之改造玩具手槍（槍枝管制編號：0000000000號）一把及
    具有殺傷力之改造子彈三顆，竟意圖為自己不法之所有，將之侵占入己。復基於
    未經許可，持有其他可發射金屬或子彈具有殺傷力之改造玩具手槍及具有殺傷力
    之改造子彈之犯意，自該時起，未經許可，持有上開改造玩具手槍及改造子彈。
    迄至九十年十二月六日凌晨五時許，被告戊○○攜帶上開改造玩具手槍一把與改
    造子彈三顆，在南投縣埔里鎮○○路熱帶嶼ＫＴＶ前，因細故與案外人乙○○等
    人發生言語衝突，進而互毆，導致上開改造玩具手槍不慎走火，誤傷案外人乙○○，致案外人乙○○因而受有槍傷（傷害部分，未據告訴）。因認被告戊○○上
    開涉嫌違反槍砲彈藥刀械管制條例第十一條第四項未經許可，持有其他可發射金
    屬或子彈具有殺傷力之改造玩具手槍與同條例第十二條第四項未經許可，持有（
    改造）子彈等犯行，與其經本院論罪科刑之犯行間，具有連續犯之裁判上一罪關
    係，而為起訴效力所及云云。
(2)、惟查：、I、被告戊○○係於九十年年底起，未經許可，持有如附表一編號二
    十所示之制式九○手槍子彈一顆，供日後其與被告庚○○共同製造具有殺傷力之
    改造子彈時，觀摩學習之用。II、復於九十一年二月間起，在上開地點，未經許
    可，與被告庚○○共同製造如附表三編號一所示之其他可發射金屬或子彈具有殺
    傷力之改造玩具手槍（含彈匣）一把，具有殺傷力之改造子彈共計一百三十三顆
    （如附表一編號十四所示之四十六顆加上附表三編號二所示之九顆，再加上如附
    表四編號二所示之七十八顆），被告戊○○並自該時起，未經許可，持有該把其
    他可發射金屬或子彈具有殺傷力之改造玩具手槍，及該等具有殺傷力之改造子彈
    ，伺機將之販售予他人。III、隨於九十一年九月八日，與被告庚○○共同將上開
    其等所共同製造如附表三編號一所示之具有殺傷力改造玩具手槍（含彈匣）一把
    ，及如附表三編號二所示之具有殺傷力之改造子彈九顆，以三萬七千元之代價，
    販售予被告丁○○，憑資牟利。被告戊○○因而自該時地，末經許可，無故持有
    上開玩具手槍及改造子彈。Ⅳ、另於九十一年六月底，在上開地點，受案外人甲○○之委託，未經許可，收受寄藏由案外人甲○○所交付之如附表四編號一所示
    之具有殺傷力之改造手槍（含彈匣）二把。被告戊○○因而自該時起，未經許可
    ，持有該二把其他可發射金屬或子彈具有殺傷力之改造玩具手槍。、基上所述
    ，被告戊○○既分別係因為未經許可，製造、販賣、寄藏其他可發射金屬或子彈
    具有殺傷力之改造玩具手槍及具有殺傷力之改造子彈等原因，而先後未經許可，
    持有上開改造玩具手槍及改造子彈，與上開檢察官移送併案審理之被告戊○○係
    因侵占暫離本人之物，而單純未經許可，持有上開改造玩具手槍及改造子彈間，
    顯然非於同一原因而持有，自難認其係基於概括犯意，而連續未經許可，持有該
    等改造玩具手槍及改造子彈。且被告戊○○於本院審理時，亦供承：上開檢察官
    移送併案理之部分，與本件並無關連等語。、從而，上開被告戊○○經檢察官
    移送併案審理之犯行部分，經核與前揭其經本院論罪科刑之犯行部分，尚無連續
    犯之裁判上一罪關係存在，應非起訴效力所及，本院自無從併予審理，而應退還
    檢察官另行處理，附予敘明。
據上論斷，應依刑事訴訟法第二百九十九條第一項前段，槍砲彈藥刀械管制條例第十
一條第一項、第四項、第十二條第一項、第四項、第十八條第一項前段、第四項前段
，刑法第十一條前段、第二十八條、第五十五條、第四十二條第二項、第三項、第五
十一條第五款、第七款、第三十八條第一項第一款、第二款、第七十四條第一款，罰
金罰鍰提高標準條例第二條、判決如主文。
中      華      民      國      九十二      年    三    月      五      日
                                    臺灣臺中地方法院刑事第六庭
                                        法  官  唐  敏  寶
右正本證明與原本無異。
如不服本判決，應於送達後十日內向本院提出上訴狀（須附繕本），上訴於臺灣高等
法院臺中分院。
                                        書記官
中      華      民      國      九十二      年    三    月      五      日
附錄論罪科刑法條
槍砲彈藥刀械管制條例第十一條
未經許可，製造、販賣或運輸第四條第一項第一款所稱其他可發射金屬或子彈具有殺
傷力之各式槍砲者，處五年以上有期徒刑，併科新臺幣一千萬元以下罰金。
未經許可，轉讓、出租或出借前項所列槍砲者，處三年以上十年以下有期徒刑，併科
新臺幣七百萬元以下罰金。
意圖供自己或他人犯罪之用，而犯前二項之罪者，處無期徒刑或七年以上有期徒刑，
併科新臺幣一千萬元以下罰金。
未經許可，持有、寄藏或意圖販賣而陳列第一項所列槍砲者，處一年以上七年以下有
期徒刑，併科新臺幣七百萬元以下罰金。
第一項至第三項之未遂犯罰之。
槍砲彈藥刀械管制條例第十二條
未經許可，製造、販賣或運輸子彈者，處一年以上七年以下有期徒刑，併科新臺幣五
百萬元以下罰金。
未經許可，轉讓、出租或出借子彈者，處六月以上五年以下有期徒刑，併科新臺幣三
百萬元以下罰金。
意圖供自己或他人犯罪之用，而犯前二項之罪者，處三年以上十年以下有期徒刑，併
科新臺幣七百萬元以下罰金。
未經許可，持有、寄藏或意圖販賣而陳列子彈者，處五年以下有期徒刑，併科新臺幣
三百萬元以下罰金。
第一項至第三項之未遂犯罰之。
附表一（扣押地點：臺中市○○區○○路一段一四五巷一一七號八樓）
┌──┬────────┬───────┬────────────────
│編號│品名            │單位及數量    │鑑驗結果
├──┼────────┼───────┼────────────────
│ 一 │鐵槌            │一支          │認係市售五金工具
├──┼────────┼───────┼────────────────
│ 二 │板鋸            │一支          │同右
├──┼────────┼───────┼────────────────
│ 三 │活動板手        │一支          │同右
├──┼────────┼───────┼────────────────
│ 四 │斜口鉗          │二支          │同右
├──┼────────┼───────┼────────────────
│ 五 │虎頭鉗          │一支          │同右
├──┼────────┼───────┼────────────────
│ 六 │螺絲起子        │三支          │同右
├──┼────────┼───────┼────────────────
│ 七 │螺絲起子工具    │一組          │同右
├──┼────────┼───────┼────────────────
│ 八 │底火            │二個          │認均係可供市售玩具槍用底火片
├──┼────────┼───────┼────────────────
│ 九 │小彈簧（撞針用）│一包          │認分別係長15.5mm~21.5mm之金屬彈
│    │                │              │簧
├──┼────────┼───────┼────────────────
│ 十 │彈簧            │十二支        │認分別係長6.9mm~50.9mm之金屬彈
│    │                │              │簧
├──┼────────┼───────┼────────────────
│十一│鑽頭            │一支          │認係市售五金工具
├──┼────────┼───────┼────────────────
│十二│底火組        │五包          │認均係底火連桿
├──┼────────┼───────┼────────────────
└──┴──────┴─────┴────────────────────
附表三（扣押地點：臺中縣豐原市○○路五八巷四七弄一號）
┌──┬─────────┬─────┬─────────────────
│編號│品名              │單位及數量│鑑定結果
│ 七 │螺絲起子    │三支      │同右
├──┼──────┼─────┼────────────────────
│ 八 │尖嘴鉗      │一支      │同右
├──┼──────┼─────┼────────────────────
│ 九 │斜口鉗      │二支      │同右
├──┼──────┼─────┼────────────────────
│ 十 │老虎鉗      │一支      │同右
├──┼──────┼─────┼────────────────────
│十一│銼刀        │三支      │同右
├──┼──────┼─────┼────────────────────
│十二│水砂紙      │三張      │同右
├──┼──────┼─────┼────────────────────
│十三│攻牙器      │一組      │同右
├──┼──────┼─────┼────────────────────
│十四│彈簧        │十四條    │認分別係長約76.3mm~111.5mm之金屬彈簧
├──┼──────┼─────┼────────────────────
│十五│銅條        │九支      │認係約50mm，直徑約8.9mm之金屬棒
├──┼──────┼─────┼────────────────────
│十六│喜德釘火藥  │二包      │認均係雙基發射藥
├──┼──────┼─────┼────────────────────
│十七│紅外線瞄準器│一組      │認係雷射光源瞄準器
├──┼──────┼─────┼────────────────────
│十八│手槍撞針    │三支      │認係長約47.1mm之土造撞針，經組裝適用結果
│    │            │          │，均無法適用。
├──┼──────┼─────┼────────────────────
│十九│彈匣        │一個      │認係玩具金屬彈匣
├──┼──────┼─────┼────────────────────
│二十│底火        │二盒      │認係可供市售玩具槍用底火片
├──┼──────┼─────┼────────────────────
│二一│紙雷管      │一盒      │認係可供市售玩具槍用底火片
├──┼──────┼─────┼────────────────────
│二二│木製槍托    │二個      │認均係土造木製槍托
├──┼──────┼─────┼────────────────────
│二三│空氣槍管    │二支      │認均係長約18.7cm~22.1cm之SP-100玩具空氣
│    │            │          │長槍之槍管及槍身
├──┼──────┼─────┼────────────────────
│二四│空氣槍鐵珠座│四個      │認均係土造之彈丸滑入裝置
└──┴──────┴─────┴────────────────────
附表三（扣押地點：臺中縣豐原市○○路五八巷四七弄一號）
┌──┬─────────┬─────┬─────────────────
│編號│品名              │單位及數量│鑑定結果
└──┴──────┴─────┴────────────────────
附表三（扣押地點：臺中縣豐原市○○路五八巷四七弄一號）
┌──┬─────────┬─────┬─────────────────
│編號│品名              │單位及數量│鑑定結果
│ 七 │螺絲起子    │三支      │同右
├──┼──────┼─────┼────────────────────
│ 八 │尖嘴鉗      │一支      │同右
├──┼──────┼─────┼────────────────────
│ 九 │斜口鉗      │二支      │同右
├──┼──────┼─────┼────────────────────
│ 十 │老虎鉗      │一支      │同右
├──┼──────┼─────┼────────────────────
│十一│銼刀        │三支      │同右
├──┼──────┼─────┼────────────────────
│十二│水砂紙      │三張      │同右
├──┼──────┼─────┼────────────────────
│十三│攻牙器      │一組      │同右
├──┼──────┼─────┼────────────────────
│十四│彈簧        │十四條    │認分別係長約76.3mm~111.5mm之金屬彈簧
├──┼──────┼─────┼────────────────────
│十五│銅條        │九支      │認係約50mm，直徑約8.9mm之金屬棒
├──┼──────┼─────┼────────────────────
│十六│喜德釘火藥  │二包      │認均係雙基發射藥
├──┼──────┼─────┼────────────────────
│十七│紅外線瞄準器│一組      │認係雷射光源瞄準器
├──┼──────┼─────┼────────────────────
│十八│手槍撞針    │三支      │認係長約47.1mm之土造撞針，經組裝適用結果
│    │            │          │，均無法適用。
├──┼──────┼─────┼────────────────────
│十九│彈匣        │一個      │認係玩具金屬彈匣
├──┼──────┼─────┼────────────────────
│二十│底火        │二盒      │認係可供市售玩具槍用底火片
├──┼──────┼─────┼────────────────────
│二一│紙雷管      │一盒      │認係可供市售玩具槍用底火片
├──┼──────┼─────┼────────────────────
│二二│木製槍托    │二個      │認均係土造木製槍托
├──┼──────┼─────┼────────────────────
│二三│空氣槍管    │二支      │認均係長約18.7cm~22.1cm之SP-100玩具空氣
│    │            │          │長槍之槍管及槍身
├──┼──────┼─────┼────────────────────
│二四│空氣槍鐵珠座│四個      │認均係土造之彈丸滑入裝置
└──┴──────┴─────┴────────────────────
附表三（扣押地點：臺中縣豐原市○○路五八巷四七弄一號）
┌──┬─────────┬─────┬─────────────────
│編號│品名              │單位及數量│鑑定結果
├──┼─────────┼─────┼─────────────────
│ 一 │改造玩具手槍      │一把      │認係由仿義大利Beretta廠制9mm short
│    │（含彈匣）        │          │半自動手槍製造之玩具手槍，換裝土造
│    │                  │          │金屬槍管而成之改造手槍，機械性能良
│    │                  │          │好，認具殺傷力
├──┼─────────┼─────┼─────────────────
│ 二 │改造子彈          │十顆      │認均係由土造金屬彈殼加裝8.9mm金屬
│    │                  │          │彈頭而成之土造子彈，經取樣三顆實際
│    │                  │          │射擊：
│    │                  │          │（一）一顆無法擊發，認不具有殺傷力
│    │                  │          │（二）九顆可擊發，認具有殺傷力
└──┴─────────┴─────┴─────────────────
附表四（扣押地點：臺中市○○區○○路四六○號對面舊北福德正神萬應公廟後香蕉
        樹下）
┌──┬───────────┬─────┬───────────────
│編號│品名                  │單位及數量│鑑定結果
├──┼───────────┼─────┼───────────────
│一  │改造玩具手槍（含彈匣）│二 把     │均係仿德國ＳＩＧ  ＳＡＵＥＲ廠
│    │                      │          │製Ｐ２２０型半自動手槍製造之玩
│    │                      │          │具手槍換裝土造金屬槍管及槍機而
│    │                      │          │成之改造手槍，機械性能良好，可
│    │                      │          │擊發適用之子彈，認具殺傷力
├──┼───────────┼─────┼───────────────
│二  │改造子彈              │八十顆    │認均係由土造金屬彈殼加裝直徑
│    │                      │      │9mm土造金屬之土造子彈，經實際
│    │                      │          │試射：
│    │                      │          │（一）七十八顆，均可擊發，認均
│    │                      │          │      具有殺傷力
│    │                      │          │（二）二顆，其中一顆雖可擊發，
│    │                      │          │      惟其動射能力甚微，無法將
│    │                      │          │      ，彈頭射出；另一顆無法擊
│    │                      │          │      發，認均不具有殺傷力。
└──┴───────────┴─────┴───────────────


司法院資訊處製作；財團法人民間司法改革基金會備份。
